【裁判字號】    95,抗,237
【裁判日期】    950608
【裁判案由】    妨害公務
【裁判全文】
臺灣高等法院刑事裁定                   95年度抗字第237號
抗  告  人  臺灣臺北地方法院檢察署檢察官
被      告  甲○○
被      告  乙○○
上列抗告人因被告妨害公務案件，不服臺灣臺北地方法院中華民
國95年2月17日裁定（94年度易字第1618號），提起抗告，本院
裁定如下：
    主  文
抗告駁回。
    理  由
一、本件抗告意旨略以原裁定謂據上論結法條欄應補充刑事訴訟
    法第452條，惟本案係由本署聲請簡易判決處刑，嗣經臺灣
    臺北地方法院簽請改依通常程序審理，並由該院合議庭裁定
    改依簡式審判程序審理之案件，嗣經本署檢察官（收受）原
    審於95年2月6日以94年度易字第1618號判決，（本署）於同
    年2月15日以95年度上字第105號上訴書提起上訴，該院於同
    年2月16日已收受本署業已載明此項上訴理由之上訴書（原
    裁定中另謂據上論結法條誤載為刑法第141條第1項部分，亦
    為本署該次上訴書所載之理由），原審裁定於收受本署上訴
    書後之同年2月17日做成，原判決既於案由欄記載為本件係
    經檢察官提起公訴，理由欄中僅記載經合議庭裁定由受命法
    官獨任進行簡式審判程序，若謂可以裁定於據上論結欄中補
    充此法條，亦屬該判決理由前後互相矛盾，要非大法官會議
    釋字43號所謂不影響判決本旨之本，意自不得裁定更正等。
二、按刑事判決正本送達後，發現其記載之主文與原本不符時，
    如僅係文字誤寫、漏載，而不影響於全案情節與判決之本旨
    者，非不得以裁定更正之，又刑事判決之文字，如有顯係誤
    寫而不影響全案情節與判決本旨者，已經宣示或送達後，仍
    可由原判決之法院依聲請或本於職權以裁定更正之，大法官
    會議釋字第43號解釋可資參照，此等因筆誤而生之錯誤，既
    得以裁定更正，即無違背法令可言，不生上級審應予撤銷之
    問題，最高法院77年度台上字第4823號、89年度台上字第11
    99號刑判決要旨著有明文，是依司法院大法官會議釋字第43
    號解釋，法院得準用民事訴訟法第232條第1項規定，就刑事
    判決正本送達後，發現其記載之主文與原本不符時，或其判
    決之文字，有誤寫、漏載，而不影響於全案情節與判決之本
    旨者，非不得依職權或依聲請，以裁定更正之。且依最高法
    院77年度台抗字第82號民事裁定要旨所載之「判決如有誤寫
    、誤算或其他類此之顯然錯誤者，法院得隨時或依聲請以裁
    定更正之，為民事訴訟法第232條第1項前段所明定。是更正
    判決，不問何時，即在上訴中或確定後，均得依聲請或依職
    權為之，且不因當事人執為上訴理由予以指摘而受有限制」
    ，本件抗告人認其就本案已提起上訴，原審即不得裁定更正
    ，揆諸前揭最高法院裁判之要旨，其抗告難認有理由，又檢
    察官按簡易程序聲請法院以簡易判決處刑，該項聲請與起訴
    有同一之效力，即以起訴論，再檢察官聲請以簡易判決處刑
    之案件，經法院認為有第451條之1第4項但書之情形者，應
    適用通常程序審判之，刑事訴訟法第451條第3項、第452條
    分別定有明文，查原審既認本件之聲請簡易判決處刑之案件
    ，有刑事訴訟法第451條之1第4項但書之情形，而適用通常
    程序審判，並經該院合議庭依法裁定改依簡式審判程序審理
    之，其確已適用通常程序審理，有原審卷可稽，原審已依法
    為之，雖其於據上論斷欄漏未引用刑事訴訟法第452條，惟
    該條僅為審判程序之規定，非判決主文所由生之事項，於判
    決結果並無影響，原審於判決正本送達，公訴人提起上訴後
    ，發現其漏引，經裁定予以更正，尚難指為違法。又本案原
    判決於主文已載明被告係共同於公務員依法執行職務時，當
    場侮辱罪，於理由欄內，亦認被告二人所為，均係犯刑法第
    140條第1項之於公務員依法執行職務時，當場侮辱罪，雖原
    判決於據上論斷欄誤寫為第141條第1項，惟其不影響於全案
    情節與判決之本旨，尚非不得以裁定更正之，原審予以裁定
    更正為刑法第140條第1項，尚難指為違法，是抗告人之抗告
    為無理由，應予駁回。
中    華    民    國    95    年    6     月    8     日
                  刑事第七庭  審判長法  官  陳正雄
                                    法  官  蔡光治
                                    法  官  許宗和
以上正本證明與原本無異。
不得再抗告。
                                    書記官  沈秀容
中    華    民    國    95    年    6     月    9     日


司法院資訊處製作；財團法人民間司法改革基金會備份。
